【裁判字號】    96,訴,4637
【裁判日期】    970125
【裁判案由】    毒品危害防制條例
【裁判全文】
臺灣板橋地方法院刑事判決              96年度訴字第4637號
公  訴  人  臺灣板橋地方法院檢察署檢察官
被      告  甲○○
上列被告因毒品危害防制條例案件，經檢察官提起公訴（96年度
毒偵字第8986號），因被告為有罪陳述，經本院聽取當事人意見
後，以合議庭裁定，依簡式審判程序獨任審判，判決如下：
    主  文
甲○○施用第一級毒品，累犯，處有期徒刑拾月。
扣案之第一級毒品海洛因驗餘淨重零點貳玖貳柒公克，沒收銷燬
之，扣案之包裝袋壹只、尚未使用之注射針筒貳支，均沒收。
    事  實
一、甲○○曾於民國90年間，因施用毒品案件，經本院依檢察官
    之聲請，裁定送觀察、勒戒，經勒戒結果，被判定有繼續施
    用毒品傾向，經本院依檢察官之聲請裁定令入戒治處所施以
    強制戒治，戒治執行滿3 個月後，經本院依檢察官之聲請裁
    定停止戒治，所餘戒治期間付保護管束，保護管束期間，因
    符合法定事由，經本院依檢察官之聲請裁定撤銷停止戒治，
    再令入戒治處所施以強制戒治，於92年8 月24日戒治執行完
    畢釋放出所，並經臺灣板橋地方法院檢察署檢察官於92年8
    月28日以92年度戒毒偵字第266 號為不起訴處分確定。93年
    間，甲○○復因施用第一級毒品案件，經本院判處有期徒刑
    8 月確定，94年8 月28日執行完畢。95年間，甲○○又因施
    用第一級毒品案件，經本院判處有期徒刑10月，並經上訴駁
    回確定，嗣復經臺灣高等法院裁定減刑為有期徒刑5 月確定
    （97年1 月16日執行完畢）。96年間，甲○○再因施用第一
    級毒品及施用第二級毒品案件，經本院各判處有期徒刑10
    月、減為有期徒刑5 月，有期徒刑4 月、減為有期徒刑2 月
    ，定應執行刑有期徒刑6 月（尚未確定）；同年，甲○○又
    因96年7 月27日某時之施用第一級毒品犯行，經本院判處有
    期徒刑10月（尚未確定）。
二、甲○○猶不知悛悔，於其上開強制戒治釋放出所後之5 年內
    ，明知毒品海洛因屬毒品危害防制條例規定禁止持有、施用
    之第一級毒品（下簡稱：海洛因），竟基於施用海洛因之犯
    意，於96年8 月15日某時點，在臺北縣三重市○○路○ 段
    138 巷12號3 樓住處，以將海洛因粉末摻入香煙再點燃香煙
    之方式施用海洛因1 次。
三、嗣於96年8 月16日22時15分許，經警持法官簽發之搜索票，
    至上址搜索，正遇甲○○駕駛車號K8V-057 號重型機車返回
    該處，經警在該機車左後照鏡骨架中查獲屬甲○○所有之海
    洛因1 包（淨重0.2980公克、嗣經鑑定取樣0.0053公克、餘
    重0.2927公克）及同屬甲○○所有預備供其施用海洛因用之
    未使用注射針筒2 支，且於當日23時05分許至23時55分許之
    警詢中，經警徵得其同意採取其尿液，經送鑑定結果，證實
    呈海洛因代謝物之嗎啡陽性反應。
四、案經臺北縣政府警察局新莊分局報由臺灣板橋地方法院檢察
    署檢察官偵查起訴。
    理  由
一、訊據被告甲○○對於前揭事實坦承不諱，而被告於上揭警詢
    中經警採取之尿液，經送臺灣檢驗科技股份有限公司，以
    EIA 酵素免疫分析法初步檢驗，並以GC/MS 氣相層析質譜儀
    法確認檢驗，證實呈嗎啡陽性反應之事實，有臺北縣政府警
    察局新莊分局偵辦毒品案被移送者姓名及代碼對照表及上開
    公司濫用藥物尿液檢驗報告在卷可稽（附於毒偵卷第17、29
    頁）。又被告為警於上揭時地查獲時，經警在其駕駛之車號
    K8V-057 號重型機車左後照鏡骨架處扣得海洛因1 包及未使
    用注射針筒2 支之事實，亦有扣案之海洛因1 包、未使用注
    射針筒2 支、卷附之搜索扣押筆錄、扣押物品目錄表各1 份
    ，及查獲海洛因、針筒、機車相關位置等照片6 幀在卷可證
    （附於毒偵卷第12至15、18至20頁）。再扣案之海洛因1 包
    （原淨重0.2980公克，經鑑定取樣0.0053公克、餘重0.2927
    公克），經送交通部民用航空局航空醫務中心鑑定，經該中
    心以GC/MS 氣相層析質譜儀法檢驗，證實確含毒品海洛因成
    分，亦有該中心毒品鑑定書1 份在卷可考（附於毒偵卷第30
    頁）。又參諸海洛因於人體內會代謝成嗎啡，因此涉嫌海洛
    因之吸食者係檢驗其尿液中之嗎啡反應等情，此為本院職務
    上已知之事實，被告亦供承其施用者為海洛因，且扣案毒品
    物亦證實為海洛因，則被告所施用之與嗎啡有關之毒品係為
    海洛因之事實，亦應堪以認定。綜上，被告自白核與事實相
    符，其施用海洛因之犯行，洵堪認定。
二、論罪科刑：
    (一)按犯毒品危害防制條例第10條之罪者，檢察官應聲請法院
      裁定令被告入勒戒處所觀察、勒戒，其期間不得逾2 月；
      觀察、勒戒或強制戒治執行完畢釋放後，5 年內再犯同條
      例第10條之罪者，檢察官應依法追訴，毒品危害防制條例
      第20條第1 項、第23條第2 項分別定有明文。查被告前因
      施用毒品案件，曾經本院裁定送觀察、勒戒及強制戒治，
      如事實一所示，有臺灣高等法院被告前案紀錄表、全國施
      用毒品案件紀錄表、不起訴處分書在卷可證，被告於強制
      戒治執行完畢釋放出所後之5 年內，復犯施用毒品罪，其
      本案犯罪之訴追條件已具備，合先敘明。
    (二)查海洛因係毒品危害防制條例第2 條第2 項第1 款所定之
      第一級毒品，核被告施用海洛因之行為，係犯毒品危害防
      制條例第10條第1 項之施用第一級毒品罪。被告施用海洛
      因時之持有海洛因行為，為高度之施用行為所吸收，不另
      論罪。
    (三)被告有事實欄一所示之8 月有期徒刑執行完畢之紀錄，有
      臺灣高等法院被告前案紀錄表1 份在卷可稽，其於5 年內
      再故意犯本件有期徒刑以上之本罪，依刑法第47條第1 項
      之規定，構成累犯，應加重其刑。
    (四)茲審酌被告有施用毒品犯罪之前科，且曾因施用毒品案件
      ，先後經送觀察、勒戒、戒治，詳如事實欄一所示，業見
      前述，並曾於96年間因施用第一級毒品罪及第二級毒品案
      件，先後經本院判處有期徒刑，亦如事實欄一所示，有臺
      灣高等法院被告前案紀錄表1 份在卷可考，其猶不知悛悔
      ，再為本案犯行，顯見被告自制力尚屬薄弱，及念其
      本件犯罪屬自損犯性質，目前實務對施用毒品者係採一次
      施用行為即一罰原則，暨其犯後坦承之態度等一切情狀，
      量處如主文所示之刑。
三、被告被查獲時扣案之海洛因驗餘淨重0.2927公克，為被告持
    有中查獲之第一級毒品，依毒品危害防制條例第18條第1 項
    前段規定，宣告沒收銷燬之。扣案之用以包裝該海洛因之包
    裝袋1 只及尚未使用之注射針筒2 支，屬被告所有，且分別
    供其盛裝持有毒品海洛因之用及預備供施用海洛因之用，亦
    為被告供明在卷，依刑法第38條第1 項第2 款之規定，宣告
    沒收。
據上論斷，應依刑事訴訟法第273 條之1 第1 項、第299 條第1
項前段，毒品危害防制條例第10條第1 項、第18條第1 項前段，
刑法第11條前段、第47條第1 項、第38條第1 項第2 款，判決如
主文。
本案經檢察官陳盈錦到庭執行職務。
中    華    民    國    97    年    1     月    25    日
                  刑事第二庭    法  官  王復生
以上正本證明與原本無異
如不服本判決應於送達後10日內向本院提出上訴狀
                                書記官  陳秀慧
中    華    民    國    97    年    1     月    25    日
附錄本案論罪科刑法條全文：
毒品危害防制條例第10條：


司法院資訊處製作；財團法人民間司法改革基金會備份。
